【裁判字號】    99,簡上,361
【裁判日期】    991026
【裁判案由】    竊盜
【裁判全文】
臺灣臺北地方法院刑事判決             99年度簡上字第361號
上  訴  人
即  被  告  甲○○
上列上訴人即被告因竊盜案件，不服本院中華民國99年8月31日
所為之99年度簡字第3184號第一審簡易判決（聲請簡易判決處刑
書案號：99年度偵字第18910號），提起上訴，本院管轄之第二
審合議庭判決如下：
    主  文
上訴駁回。
甲○○緩刑貳年。
    事實及理由
一、本案經本院審理結果，認第一審引用聲請簡易判決處刑書所
    列證據，判決被告甲○○犯刑法第320條第1項之竊盜罪，量
    處拘役30日，如易科罰金，以新臺幣（下同）1,000元折算1
    日，其認事、用法及量刑，除原判決所引用之法條，贅引刑
    法第47條第1項，有文字上之明顯誤寫，應予刪除更正外，
    其餘均無不當，應予維持，並引用附件第一審判決書記載之
    事實、證據及理由（如附件）。
二、按量刑之輕重及緩刑之宣告，係事實審法院得依職權自由裁
    量之事項，茍已斟酌刑法第57條各款所列情狀而未逾越法定
    刑度，則不得遽指為違法；又刑罰之量定屬法院自由裁量之
    職權行使，但仍應審酌刑法第57條所列各款事由及一切情狀
    ，為酌量輕重之標準，並非漫無限制，在同一犯罪事實與情
    節，如別無其他加重或減輕之原因，下級法院量定之刑，亦
    無過重或失輕之不當情形，則上級法院對於下級法院之職權
    行使，原則上應予尊重，此觀之最高法院85年度台上字第24
    46號判決意旨闡釋甚明。復按是否宣告緩刑，法院本屬有權
    自由斟酌決定，縱未宣告緩刑，亦不生不適用法則或其他違
    背法令之問題，被告不得任意指摘為違法（最高法院92年度
    台上字第2117號判決意旨參照）。上訴人即被告提起本案上
    訴，對原審認定之犯罪事實及量刑均無爭執，亦坦承犯罪，
    惟以原審未予緩刑為由，提起上訴，雖無理由，應予駁回，
    然本院審酌被告前未曾因故意犯罪受有期徒刑以上刑之宣告
    ，有臺灣高等法院被告前案紀錄表1份存卷可佐，其因一時
    失慮，偶罹刑典，犯後業已坦承犯罪且深表悔意，並已與告
    訴人乙○○達成民事和解，有和解書、道歉書各1份附卷可
    稽（見本院簡上卷第13頁至第15頁），告訴人復於本院審理
    時陳述：如被告真心悔改，不再造次，願予被告自新機會等
    語懇切（見本院簡上卷第39頁反面）。本院斟酌前揭各點，
    認被告經此教訓，當知所警惕，故所宣告之刑，以暫不執行
    為適當，爰併予宣告緩刑2年，以勵自新。
據上論斷，應依刑事訴訟法第455條之1第1項、第3項、第368條
、第373條，刑法第74條第1項第1款，判決如主文。
本案經檢察官楊婉鈺到庭執行職務。
中    華    民    國    99    年    10    月    26    日
                  刑事第十庭  審判長法  官  蔡坤湖
                                    法  官  周玉琦
                                    法  官  謝昀璉
上正本證明與原本無異。
不得上訴。
                                    書記官  鄭雅文
中    華    民    國    99    年    10    月    28    日

司法院資訊處製作；財團法人民間司法改革基金會備份。
